臺灣士林地方法院刑事判決　　　　　　　　　　　　　　九十年度訴字第二二三號
　　公　訴　人　臺灣士林地方法院檢察署檢察官
　　被　　　告　乙○○
　　指定辯護人　本院公設辯護人　林龍輝
右列被告因違反毒品危害防制條例案件，經檢察官提起公訴（八十七年度偵字第七七
三一號），本院判決如左：
    主  文
乙○○連續轉讓第一級毒品，處有期徒刑壹年陸月；又販賣第二級毒品，處有期徒刑
柒年貳月，販賣第二級毒品所得新臺幣貳仟元，沒收之，如全部或一部不能沒收時，
以其財產抵償之；應執行有期徒刑捌年，販賣第二級毒品所得新臺幣貳仟元，沒收之
，如全部或一部不能沒收時，以其財產抵償之。
    事  實
一、乙○○基於概括之犯意，於民國八十七年七月底，在丁○○位於台北縣汐止市○○路一○九巷十二號二樓之住處，連續無償轉讓第一級毒品海洛因予丁○○二次
    。
二、緣丁○○向乙○○索取第二級毒品安非他命，乙○○並未同意。丁○○遂於八十
    七年八月四日委託當時住在其上開住處之丙○○向乙○○購買安非他命。先由丙○○在丁○○上開住處以00000000號電話撥打00000000號電話
    與乙○○聯絡，表示因同事需要欲向乙○○購買安非他命。乙○○遂意圖營利允
    諾販賣，而於同日至上開丁○○住處將安非他命一小包放入信箱，同時自信箱中
    取出丙○○所放置之新台幣（下同）二千元。嗣於同年八月十四日上午七時五十
    分許，經警持搜索票，在上址查獲丁○○施用毒品，經丁○○、丙○○供述毒品
    來源，始得知上情。
三、案經台灣省基隆港務警察所移送台灣士林地方法院檢察署檢察官偵查起訴。
    理  由
一、轉讓第一級毒品海洛因部分：
    此部分事實，業據被告乙○○坦白承認，核與證人即丁○○所述相符，故被告自
    白與事實相符，可以採信。其此部分犯行，堪以認定。
二、販賣第二級毒品安非他命部分：
    訊據被告堅決否認有販賣安非他命犯行，辯稱：其沒有販賣安非他命給丙○○或
    丁○○，丁○○是其從小學開始的同學，其不可能販賣安非他命給他。謝女八月
    四日那天有打電話給他，但他沒有安非他命，所以也就沒有拿去賣他，其根本沒
    有東西等語。經查：
（一）證人丁○○於警訊、偵查中明確陳稱：係以二千元託丙○○幫其向被告購買安
      非他命（見偵查卷第一一、四二、四三、七五頁）。
（二）證人丙○○於本院調查時明確證稱：有幫丁○○打電話給被告，表示要買安非
      他命（見本院九十一年四月二日訊問筆錄）；於警訊時、偵查中明確陳稱曾幫
      丁○○以二千元代價向被告購買安非他命一包，由被告拿到丁○○住處等語（
      見偵查卷第一五、四三、八五、八六、一八六頁）。
（三）證人即執行通訊監察之警員甲○○於本院調查時證稱：卷附之執行通訊監察案
      件譯文（見偵查卷第一三三頁）是其製作，其中丙○○與乙○○談話內容，係
      關於毒品之買賣（見本院九十一年一月二十二日訊問筆錄）。核與被告、證人
      丙○○供陳：該譯文為其當天之對話，內容為買賣安非他命事宜等語相符，有
      該譯文一份附卷可稽。
（四）查證人丁○○及被告均陳稱二人自小認識，交情很好；而證人丙○○與被告間
      並非熟識，亦無糾紛，其二人應無虛構誣陷被告之理，故其前開證詞應均可採
      信。經核證人丁○○與丙○○之前開證詞，互相符合；且被告坦承有接到證人
      丙○○欲購買安非他命之電話，而被告於電話中亦允諾要馬上拿過去，並未拒
      絕或表示沒貨，顯與被告上開所辯之情不符。足以認定被告以二千元之代價販
      賣安非他命予受丁○○之託的丙○○。
（五）雖證人丁○○嗣於偵查中、本院訊問時否認有託丙○○向被告購買安非他命等
      語（見偵查卷第頁二三○、本院九十年九月二十六日訊問筆錄）。然其先前所
      述與證人丙○○所述相符，已如前述。其之後改稱：二千元係買菜錢、因上廁
      所不方便所以託丙○○轉交二千元云云，前後不一，有明顯瑕疵，其此部分證
      詞自不足採信。然此並不影響，其先前與證人丙○○所述相符之證詞。
（六）雖從證人丙○○之證詞中，對於如何交貨一點，前後所述不一。然查證人丁○○已證稱有自丙○○處取得被告交付之安非他命（見偵查卷第二三○頁、本院
      九十年九月二十六日訊問筆錄），故被告如何交付安非他命，就犯罪事實之認
      定並非重要。況且證人丙○○於本院調查時作證，距離案發已隔近四年，記憶
      難免有誤；且其此部分行為，涉有幫助施用毒品罪嫌，其為自己脫罪故意避重
      就輕，亦有可能。因此，自難以證人丙○○就如何交付安非他命之過程證述不
      清，而認其前開證詞不足採信。
（七）查被告始終否認有販賣安非他命情事，致本院無從得知其購入安非他命之確實
      價格。惟販賣安非他命係屬違法行為，非可公然為之，不論是瓶裝或紙包之安
      非他命，均可任意分裝增減其分量，而每次買賣之價量，亦隨時依雙方關係之
      深淺、當時之資力、需求程度及對行情之認知等因素，機動地調整，販賣之利
      得，除經被告坦承犯行，或價量俱臻明確外，委難查得實情。而安非他命價格
      昂貴，取得不易，凡為販賣者，苟無利可圖，應無甘冒被查緝法辦重刑之危險
      ，平白無故為他人取得安非他命，是其販入安非他命之價格必較售出之價格低
      廉，而有從中賺取買賣價差牟利之意圖及事實，應屬合理之認定。故被告以二
      千元之代價販賣安非他命予受丁○○之託的丙○○，有營利之意圖，應可認定
      。固然被告辯護人辯稱：被告與證人丁○○是從小認識，且是國小、國中同學
      ，交情匪淺，彼此常有互通有無之情形，乙○○之前亦常免費提供安非他命等
      毒品給丁○○吸用，因此被告以原價轉讓或無償提供亦非無可能等語。然查本
      件並非丁○○出面向被告購買安非他命，已如前述，甚至丙○○係以同事要為
      由向被告購買，有前開執行通訊監察案件譯文附卷可稽。被告與丙○○及其同
      事並無特殊交情，依照上開說明，衡情其應有營利之意圖。被告此部分所辯，
      尚不足以認有合理之懷疑存在。
    綜上所述，依據上開證據，足以認定被告有事實欄二所述之販賣安非他命犯行。
三、核被告所為，分別係犯毒品危害防制條例第八條第一項之轉讓第一級毒品罪、第
    四條第二項之販賣第二級毒品罪。被告二次轉讓海洛因之犯行，時間緊接，犯罪
    構成要件相同，顯係基於概括犯意所為，應論以連續犯，依法加重其刑。爰審酌
    被告素行、轉讓第一級毒品海洛因、販賣第二級毒品安非他命予他人，影響國民
    健康甚鉅，轉讓毒品之次數、所得利益，犯後態度等一切情狀，分別量處如主文
    所示之刑，並依法定其應執行之刑。被告販賣安非他命所得二千元，應依毒品危
    害防制條例第十九條第一項之規定沒收之，如全部或一部不能沒收時，以其財產
    抵償之。
四、依刑事訴訟法第二百九十九條第一項前段、毒品危害防制條例第八條第一項、第
    四條第二項、第十九條第一項、刑法第十一條、第五十六條、第五十一條第五款
    ，判決如主文。
本案經檢察官黃梅淑到庭執行職務。
中      華      民國      九十一      年      七    月    十六    日
                                   臺灣士林地方法院刑事第一庭
                                       法  官  劉  秉  鑫
右正本證明與原本無異。
如不服本判決應於送達後十日內向本院提出上訴狀。
                                       書記官  徐  基  典
中      華      民      國      九十一      年      七    月  二十五    日
附錄本案論罪科刑法條全文
毒品危害防制條例第八條第一項
轉讓第一級毒品者，處一年以上七年以下有期徒刑，得併科新臺幣一百萬元以下罰金
。
毒品危害防制條例第四條第二項
製造、運輸、販賣第二級毒品者，處無期徒刑或七年以上有期徒刑，得併科新臺幣七
百萬元以下罰金。
毒品危害防制條例第十九條第一項
犯第四條至第九條、第十二條、第十三條或第十四條第一項、第二項之罪者，其供犯
罪所用或因犯罪所得之財物，均沒收之，如全部或一部不能沒收時，追徵其價額或以
其財產抵償之。
